臺灣臺南地方法院刑事判決　　　　　　　 93年度訴字第403號
公　訴　人　臺灣臺南地方法院檢察署檢察官
被　　　告　甲○○
選任辯護人　凌進源律師
上列被告因違反槍砲彈藥刀械管制條例案件，經檢察官提起公訴
（92年度偵字第11892號），本院判決如下：
    主  文
甲○○未經許可，寄藏可發射子彈具殺傷力之改造手槍，處有期
徒刑壹年貳月，併科罰金新臺幣伍萬元，罰金如易服勞役，以銀
元參佰元即新臺幣玖佰元折算壹日。扣案改造手槍壹支（槍枝管
制編號0000000000號、含彈匣壹個）、制式子彈貳顆（口徑9mm
）及改造子彈參顆，均沒收。
    事  實
一、甲○○明知未經許可，不得持有、寄藏具殺傷力之手槍及子
    彈，仍於民國88年間，自姓名不詳，綽號「長腳」之成年男
    子處，收受可發射子彈具殺傷力之改造手槍一支、制式子彈
    二顆、具殺傷力之改造子彈四顆，並受「長腳」之委託，將
    上開手槍及子彈寄藏於臺南市○○○街60巷31弄28號住處。
    嗣於92年10月30日14時10分許，為警在上址搜索查獲，並扣
    得改造手槍一支、制式子彈二顆、改造子彈五顆（其中一顆
    不具殺傷力）。
二、案經臺南市警察局第三分局報告臺灣臺南地方法院檢察署檢
    察官偵查起訴。
    理  由
一、訊據被告甲○○對於上開犯罪事實，皆已坦承不諱，且扣案
    之手槍及子彈送鑑定後，認：(一)改造手槍一支（槍枝管制編
    號0000 000000號），係由仿SIG SAUER廠半自動手槍製造之
    金屬玩具手槍，換裝土造金屬滑套及土造金屬槍管改造而成
    之改造手槍，機械性能良好，可擊發適用子彈，具殺傷力。
    (二)制式子彈二顆，口徑9mm ，具殺傷力。(三)改造子彈五顆，
    係土造子彈，直徑8.7mm 之土造金屬彈頭，經採樣試射二顆
    ，其中一顆可擊發，具殺傷力，餘一顆無法擊發，不具殺傷
    力。有內政部警政署刑事警察局92年12月31日刑鑑字第0920
    218278號槍彈鑑定書一份在卷可稽。事證明確，被告犯行洵
    堪認定。
二、查被告行為後，槍砲彈藥刀械管制條例已於94年 1月26日修
    正，同年月28日生效，修正前第11條第 4項規定，未經許可
    ，寄藏具殺傷力之改造手槍，法定刑度為「一年以上七年以
    下有期徒刑，併科新臺幣七百萬元以下罰金」，與修正後相
    同構成要件之第8條第4項法定刑度為「三年以上十年以下有
    期徒刑，併科新臺幣七百萬元以下罰金」相比較，以修正前
    之規定有利於行為人。依刑法第2條第1項但書規定，應適用
    修正前條例處斷。是核被告寄藏具殺傷力之改造手槍之行為
    ，係犯修正前槍砲彈藥刀械管制條例第11條第 4項之罪。被
    告寄藏子彈之行為，係犯修正後槍砲彈藥刀械管制條例第12
    條第4項之罪。被告以一行為，同時寄藏手槍及子彈，觸犯
    構成要件不相同之罪名，為想像競合犯，應從一重之未經許
    可寄藏手槍罪。爰審酌被告無故受託寄藏具殺傷力之手槍及
    子彈，對社會治安已造成相當程度之危害，殊為不該，惟因
    被告尚無前科，且犯後又坦認犯行，態度良好，另被告寄藏
    期間並未持之犯案等一切情狀，量處如主文所示之刑，罰金
    刑部分並諭知易服勞役之折算標準。扣案之改造手槍一支（
    槍枝管制編號0000 000000號）、制式子彈二顆、具殺傷力
    之改造子彈三顆，為違禁物，均應依刑法第38條第1項第1款
    宣告沒收。另一顆具殺傷力之改造子彈，因送鑑定時已試射
    完畢，顯已滅失，爰不為沒收之諭知，附此敘明。
三、公訴意旨另以：甲○○於88年間，自「長腳」處收受彈匣五
    個、護弓四片、槍枝零組件一包，並代為寄藏於臺南市○○
    ○街60巷31弄28號。嗣為警於92年10月30日14時10分許，在
    上址搜索查獲，並扣得彈匣五個、護弓四片、零組件一包等
    。因認甲○○涉犯修正前槍彈砲藥刀械管制條例第13條第 4
    項，未經許可，寄藏槍砲之主要組成零件罪。
四、公訴人上開所認，無非以扣案之彈匣五個、護弓四片、零組
    件一包等物，資為論據。惟按犯罪事實應依證據認定之，無
    證據不得認定犯罪事實。刑事訴訟法第154條第2項定有明文
    。經查：被告甲○○固坦承扣案之彈匣五個、護弓四片、零
    組件一包等物，為「長腳」委託寄放，然上開物品，經鑑定
    後，認：(一)護弓四片，係玩具槍用金屬護木。(二)手槍零件一
    包，為玩具槍用滑套固定銷、玩具槍用滑管固定銷、玩具槍
    用扳機、長約45.5mm之彈簧及金屬螺絲等物。(三)手槍半成品
    五支，為玩具槍用金屬槍身及玩具槍用金屬彈匣。均非屬內
    政部86年11月24日台（八六）內警字第8670683號公告之槍
    砲彈藥主要組成零件。有內政部警政署刑事警察局93年8月3
    日刑鑑字第0930138358 號函、內政部93年9月7日內授警字
    第0930076881號函等在卷為憑。依上說明，公訴人所舉之證
    據不足以證明被告有何寄藏槍砲主要組成零件之犯行，惟公
    訴意旨認此部分行為與前揭論罪科刑部分，有想像競合犯關
    係，屬裁判上一罪，爰不另為無罪之諭知。
據上論斷，應依刑事訴訟法第299條第1項前段、修正前槍砲彈藥
刀械管制條例第11條第4項、修正後第12條第4項、刑法第2條第1
項但書、第11條前段、第55條、第42條第2項、第38條第1項第1
款，現行法規所定貨幣單位折算新臺幣條例第2條，判決如主文
。
本案經檢察官陳本良到庭執行職務
中　　華　　民　　國　　94　　年　　8 　　月　　17　　日
　　　　　　　　　刑事第五庭    審判長法　官  林英志
　                                    法  官  張家瑛
                                      法  官  包梅真
中　　華　　民　　國　　94　　年　　8 　　月　　22　　日
附錄法條：
修正前槍砲彈藥刀械管制條例第11條第4項
未經許可，持有、寄藏或意圖販賣而陳列第一項所列槍枝者，處
一年以上七年以下有期徒刑，併科新台幣七百萬元以下罰金。
修正後槍砲彈藥刀械管制條例第12條第4項
未經許可，持有、寄藏或意圖販賣而陳列子彈者，處五年以下有
期徒刑，併科新台幣三百萬元以下罰金。
